臺灣高雄地方法院刑事判決           100年度審易字第2581號
公  訴  人  臺灣高雄地方法院檢察署檢察官
被      告  柯宜妏
上列被告因傷害案件，經檢察官提起公訴（100 年度偵字第1792
6 號），本院判決如下：
    主  文
本件公訴不受理。
    理  由
一、公訴意旨如附件起訴書所載。
二、按告訴乃論之罪，告訴人於第一審辯論終結前，得撤回其告
    訴；又告訴經撤回者，法院應諭知不受理之判決，刑事訴訟
    法第238條第1項，及第303條第3 款定有明文。
三、本件被告因傷害案件，經檢察官提起公訴，認被告係犯刑法
    第277 條第1 項之傷害罪。依同法第287 條前段之規定，須
    告訴乃論。茲因被告與告訴人業已達成和解，告訴人於本院
    審理中聲請撤回其告訴，有調解筆錄、撤回告訴聲請狀各1
    份在卷可按，揆諸前開說明，爰不經言詞辯論，逕為諭知不
    受理之判決。
據上論斷，應依刑事訴訟法第303條第3款、第307條，判決如主
文。
中    華    民    國  100     年    8     月    31    日
                  刑事第十庭    法  官  張  震
如不服本判決應於收受判決後10日內向本院提出上訴書狀，並應
敘述具體理由。其未敘述上訴理由者，應於上訴期間屆滿後20日
內向本院補提理由書(均須按他造當事人之人數附繕本)「切勿逕
送上級法院」。
中    華    民    國   100    年    8     月    31    日
                                書記官  邱家銘
附件：
臺灣高雄地方法院檢察署檢察官起訴書
                                    100年度偵字第17926號
    被      告  柯宜妏  女  35歲（民國○○年○月○○日生）
                        住高雄市○○區○○里○○路100巷2
                          5號7樓之3
                        國民身分證統一編號：Ｚ000000000號
上列被告等因傷害案件，業經偵查終結，認為宜聲請以簡易判決
處刑，茲將犯罪事實及證據並所犯法條分敘如下：
        犯罪事實
一、柯宜妏為邱婉婷之女，郭冠祐與郭念慈兩人則為父女關係。
    柯宜妏、邱婉婷於100年8月23日下午4時許，在高雄市○○
    區○○路4號前，因向郭冠祐催討債務而與郭念慈發生爭執
    ，柯宜妏竟基於傷害之犯意，先行動手拉扯郭念慈之頭髮並
    與之拉扯，經在場之人拉開後，又因口角而接續與郭念慈在
    地上扭打，經郭冠祐制止後，柯宜妏才停手。因而造成郭念
    慈受有雙肩肌肉挫傷、右手大拇指各1公分及1.5公分擦傷、
    右手第4只1公分擦傷、右手食指0.5公分擦傷、後頸部7公分
    瘀傷、右手臂9公分及3公分瘀傷之傷害結果。
二、案經郭念慈訴請本署偵辦。
        證據並所犯法條
一、證據清單及待證事實：
┌──┬───────────┬────────────┐
│編號│證據名稱              │待證事實                │
├──┼───────────┼────────────┤
│ 1  │被告柯宜妏於偵訊中之供│坦承於上開時、地與告訴人│
│    │述                    │郭念慈發生爭執，並接續動│
│    │                      │手抓告訴人頭髮且相互拉扯│
│    │                      │、扭打之事實。          │
├──┼───────────┼────────────┤
│ 2  │告訴人郭念慈於偵訊中之│全部犯罪事實。          │
│    │指訴                  │                        │
├──┼───────────┼────────────┤
│ 3  │證人即被告之母邱婉婷於│證明被告有與告訴人相互扭│
│    │偵訊中證述            │打之事實。              │
├──┼───────────┼────────────┤
│ 4  │證人即告訴人之父郭冠祐│證明被告確有前揭動手毆打│
│    │於偵訊中之證述        │告訴人之事實。          │
├──┼───────────┼────────────┤
│ 5  │小港醫院99年8月23日診 │告訴人係因被告前揭傷害之│
│    │字第0990823107號診斷證│行為而受有上開傷害之結果│
│    │明書1份               │。                      │
└──┴───────────┴────────────┘
二、核被告柯宜妏所為，係犯刑法第277條第1項之傷害罪嫌。
三、依刑事訴訟法第251條第1項提起公訴。
    此  致
臺灣高雄地方法院
中    華    民    國   100    年    6     月    16    日
                              檢  察  官  馬鴻驊
上正本證明與原本無異
中    華    民    國   100    年    6     月    27    日
                              書  記  官
所犯法條：
中華民國刑法第277條第1項
（普通傷害罪）
傷害人之身體或健康者，處 3 年以下有期徒刑、拘役或 1 千元
以下罰金。
犯前項之罪因而致人於死者，處無期徒刑或 7 年以上有期徒刑；
致重傷者，處3年以上10年以下有期徒刑。